臺灣桃園地方法院民事裁定　九十年度再易字第六號
　　再審原告
　　　　　　　　甲○○
　　訴訟代理人　莊來勇
　　法定代理人　許金
　　訴訟代理人　吳弘成
右當事人間請求給付票款事件，再審原告對於中華民國九十年五月二十二日本院八十
九年度簡上字第一七八號確定判決提起再審之訴，本院裁定如左：
    主      文
再審之訴駁回。
再審訴訟費用由再審原告負擔。
    理      由
一、按「再審之訴，應於三十日之不變期間內提起。前項期間，自判決確定時起算。
    但再審之理由知悉在後者，自知悉時起算。」民事訴訟法第五百條第一項、第二
    項定有明文。次按，再審之訴不合法者，法院應以裁定駁回之，此於民事訴訟法
    第五百零二條第一項亦有明文規定。又法院認有傳訊當事人之必要，先指定日期
    命行準備程序後，發現提起再審之訴，已經逾三十日之不變期間，因認再審之訴
    為不合法，以裁定予以駁回，亦難指為違法。另按，提起再審之訴，如果主張其
    再審理由知悉在後者，應就所主張之事實負舉證之責任，其未依民事訴訟法第五
    百零一條第一項第四款後段規定，記載遵守不變期間之證據者，不屬同法第一百
    二十一條第一項規定書狀不合程式或有其他欠缺之情形，審判長毋庸裁定定期命
    其補正，即得以其訴為不合法，逕以裁定駁回之。
二、經查本件，本院八十九年度簡上字第一七八號給付票款一案之民事判決係於民國
    （下同）九十年六月四日送達，而由再審原告甲○○本人親自收受，此情有送達
    證書一份附於本院八十九年度簡上字第一七八號給付票款一案之民事簡易訴訟程
    序第二審卷宗資參可考（註：再審被告即上訴人亞太商業銀行股份有限公司亦係
    於九十年六月四日送達判決正本）。又依民事訴訟法第四百六十六條規定：「對
    於財產權訴訟之第二審判決，如因上訴所得受之利益，不逾新台幣一百萬元者，
    不得上訴。對於第四百二十七條訴訟，如依通常訴訟程序所為之第二審判決，仍
    得上訴於第三審法院，其因上訴所得受之利益不逾新台幣一百萬元者，適用前項
    規定。前二項所定數額，司法院得因情勢需要，以命令減至新台幣五十萬元，或
    增至一百五十萬元。計算上訴利益，準用關於計算訴訟標的價額之規定。」而查
    本件訴訟標的金額經核定為新台幣八十萬元，依據上揭民事訴訟法第四百六十六
    條之規定，乃不得上訴第三審。故本件再審期間係應自九十年六月四日送達本院
    八十九年度簡上字第一七八號判決正本之翌日即起算，迄至於九十年七月四日即
    已告屆滿。惟被上訴人即再審原告甲○○則延至九十年七月十一日始向本院提起
    再審之訴，此有本院收文章載記本件收狀日期在卷可稽，因此，本件被上訴人甲
    ○○提起再審之訴，顯已逾越法定三十日之不變期間。又查本件再審原告乃係以
    就影響於裁判之重要證物漏未斟酌及適用法規顯有錯誤為再審理由（詳參附件）
    ，而以再審之訴對於本院八十九年度簡上字第一七八號給付票款一案之確定終局
    判決聲明不服，因此，再審原告應於收受判決之時，即已得知悉有無再審之事由
    存在，是亦無所謂再審理由知悉在後之情形，且查本件再審訴狀內，再審原告亦
    未有依民事訴訟法第五百零一條第一項第四款後段規定，記載表明遵守不變期間
    之證據者。綜上說明，本件再審之訴之提起，已經逾越法定不變期間，顯非合法
    ，揆諸右揭規定意旨，自應以裁定駁回之。
三、據上論結，本件再審之訴為不合法，依民事訴訟法第五百零二條第一項、第九十
    五條、第七十八條，裁定如主文。
中　　　華　　　民　　　國　　九十一　　年　　　九　　　月　　二十四　　日
                                        臺灣桃園地方法院民事第二庭
~B法　　　官　邱瑞祥
~B法　　　官　張明儀
~B法　　　官　呂仲玉
右為正本，係照原本作成。
中　　　華　　　民　　　國　　九十一　　年　　　九　　　月　　二十五　　日
~B法院書記官　楊惠如
